臺灣屏東地方法院刑事判決　　　　　　　100年度易字第1016號
公　訴　人　臺灣屏東地方法院檢察署檢察官
被　　　告　林育嶔
上列被告因違反家庭暴力防治法案件，經檢察官提起公訴（100
年度偵緝字第271 、272 號），被告於準備程序中就被訴犯罪事
實均為有罪之陳述，經本院告知簡式審判程序之旨，並聽取被告
及公訴人之意見後，合議庭裁定由受命法官獨任進行審判程序，
判決如下：
    主  文
林育嶔犯違反保護令罪，處拘役貳拾日，如易科罰金，以新臺幣
壹仟元折算壹日；又犯違反保護令罪，處拘役拾日，如易科罰
金，以新臺幣壹仟元折算壹日。應執行拘役肆拾日，如易科罰金
，以新臺幣壹仟元折算壹日。
    事  實
一、林育嶔係林旭明之子，其2 人間具有家庭暴力防治法第3 條
    第3 款所定之家庭成員關係。林育嶔前於民國99年4 月26日
    ，經本院依家庭暴力防治法第14條第1 項之規定，以99年度
    家護字第38號核發民事通常保護令，裁定命林育嶔不得對被
    害人林旭明實施身體或精神上不法侵害行為，亦不得對被害
    人林旭明為騷擾之聯絡行為，及應接受認知輔導教育1 次（
    至少3 小時），並應於99年6 月12日上午8 時50分，至屏東
    縣政府警察局報到，接受輔導之安排。詎其於99年5 月4 日
    經警察告知上開保護令之內容後，明知上開保護令之內容，
    竟仍基於違反保護令之犯意，而未於前揭保護令所規定之時
    間內完成上開處遇計畫。
二、其另基於違反保護令裁定之犯意，於99年8 月19日18時30分
    許，在林旭明位於屏東縣屏東市○○里○○路23之1 號之住
    處，因借錢不成，竟大聲辱罵林旭明，並在林旭明面前動手
    擲摔奶瓶等行為，對林旭明實施精神上不法之侵害及騷擾之
    行為，而違反法院所為上開保護令之裁定，嗣經林旭明報警
    處理，始查悉上情。
三、案經屏東縣政府警察局屏東分局移送臺灣屏東地方法院檢察
    署檢察官偵查起訴。
    理  由
一、本件被告林育嶔所犯均為死刑、無期徒刑、最輕本刑為3 年
    以上有期徒刑以外之罪，其於準備程序進行中就被訴事實均
    為有罪之陳述，經本院告知簡式審判程序之旨，並聽取公訴
    人及被告之意見後，本院認並無不宜或不得進行簡式審判之
    情形，爰依刑事訴訟法第273 條之1 第1 項、第284 條之1
    之規定，本院合議庭裁定由受命法官獨任進行簡式審判程序
    ，合先敘明。
二、上開犯罪事實，業經被告林育嶔於本院準備程序及審理時均
    坦承不諱( 見本院卷第16、23頁背面) ，核與證人林旭明於
    警詢中所證述之情節大致相符，並有本院99年度家護字第38
    號民事通常保護令、屏東縣政府警察局屏東99年12月27日及
    99年5 月4 日保護令執行紀錄表、屏東縣政府99年8 月10日
    屏府社工字第0990194663號及99年10月20日屏府授衛醫字第
    0990254556號函各1 份在卷可佐( 見警卷第35972 號第6 至
    9 頁、警卷第35973 號第5 、6 頁) ，足認被告上開任意性
    之自白核與事實相符，應堪採信。是本件事證明確，被告林
    育嶔上開違反保護令之犯行，均洵堪認定。
三、按家庭暴力防治法所稱家庭暴力者，謂家庭成員間實施身體
    或精神上不法侵害之行為；家庭暴力防治法第2 條第1 款定
    有明文。而所謂「精神上不法之侵害」，如藉由破壞東西或
    虐待寵物，甚至以自殺、脅迫被害人為不想作之事，及干擾
    被害人之生活作息、社會關係，或以言語傷害被害人之自尊
    及否定其感受、想法等。又該法所稱之騷擾者，謂任何打擾
    、警告、嘲弄或辱罵他人之言語、動作或製造使人心生畏怖
    情境之行為，家庭暴力防治法第2 條第3 款亦有明文。經查
    ，本件被告林育嶔與被害人林旭明係父子關係，其2 人間有
    家庭暴力防治法第3 條第1 款之家庭成員關係，是核被告林
    育嶔就事實欄第一項所示之犯行，係犯家庭暴力防治法第61
    條第5 款之違反保護令罪；另核被告就事實欄第二項所示之
    犯行，係犯同條第1 款、第2 款之違反保護令罪，又被告上
    開所為精神上不法侵害及騷擾行為，雖係同時違反前開保護
    令裁定之2 款規定，然法院依家庭暴力防治法第14條第1 項
    核發通常保護令者，該條文所載之數款規定，僅為違反保護
    令行為之不同態樣，是被告同時基於同一犯意所為違反保護
    令之行為，縱違反數款不同之規定，仍屬單純一罪，而應論
    以違反保護令一罪。另被告上開所犯2 罪，犯意各別，行為
    互殊，應予以分論併罰。爰審酌被告明知本院已核發民事通
    常保護令，竟仍無視於上開保護令及裁定之內容，未於指定
    期間完成處遇計畫，且漠視上開法院裁定之效力，仍對被害
    人林旭明為前述為精神上不法侵害及騷擾行為，並致被害人
    林旭明受有精神上之痛苦，其所為實有不該，惟念及其於本
    院審理中已知坦認犯行，態度尚可，暨衡及其犯罪動機、手
    段、情節及其素行、智識程度、生活狀況等一切情狀，分別
    量處如主文所示之刑，並酌其犯後坦承犯行之態度、教育程
    度為國中畢業及家庭經濟狀況勉持等一切情狀，諭知如主文
    所示之易科罰金折算標準，另合併定其如主文所示之應執行
    刑及易科罰金之折算標準。
據上論斷，應依刑事訴訟法第273 條之1 第1 項、第284 條之1
、第299 條第1 項前段，家庭暴力防治法第61條第1 款、第2 款
、第5 款，刑法第11條前段、第41條第1 項前段、第51條第6 款
，判決如主文。
本案經檢察官王光傑到庭執行職務。
中    華    民    國   100    年    9     月    30    日
                  刑事第三庭     法  官  許瑜容
以上正本證明與原本無異。
如不服本判決，應於收受判決後10日內向本院提出上訴書狀，並
應敘述具體理由；其未敘述上訴理由者，應於上訴期間屆滿後20
日內向本院補提理由書（均須按他造當事人之人數附繕本）「切
勿逕送上級法院」。
中    華    民    國   100    年    9     月    30    日
                                 書記官  龔惠婷
附錄本案論罪科刑法條全文：
家庭暴力防治法第61條
違反法院依第14條第1 項、第16條第3 項所為之下列裁定者，為
本法所稱違反保護令罪，處3 年以下有期徒刑、拘役或科或併科
新臺幣10萬元以下罰金：
一、禁止實施家庭暴力。
二、禁止騷擾、接觸、跟蹤、通話、通信或其他非必要之聯絡行
    為。
三、遷出住居所。
四、遠離住居所、工作場所、學校或其他特定場所。
五、完成加害人處遇計畫。